臺灣臺南地方法院刑事判決　　　　　　　93年度訴緝字第83號
公　訴　人　臺灣臺南地方法院檢察署檢察官
被　　　告　辛○○　男　27歲.
指定辯護人　本院公設辯護人　丙○○
上列被告因違反槍砲彈藥刀械管制條例等案件，經檢察官提起公
訴（90年度偵字第4014號），本院判決如下：
    主  文
辛○○共同以加害生命之事，恐嚇他人致生危害於安全，處有期
徒刑陸月，如易科罰金，以參佰元折算壹日，改造玩具手槍壹支
（含彈匣壹個，槍枝管制編號0000000000）沒收。
其餘被訴部分無罪。
    事  實
一、辛○○與壬○○係朋友關係，甲○○係辛○○與壬○○之朋
    友，甲○○於民國九十年三月二十八日二十時許，與其女友
    庚○○共同騎乘機車到臺南縣新化鎮○○路四八四巷十五號
    五樓之二丑○○、子○○姊弟家中玩，到時辛○○、壬○○
    及綽號「凸仔」的男子也在場，子○○、丑○○也在家中，
    同日二十一時許，甲○○向丑○○借牌照號碼C8-4868號自
    小客車，載綽號「凸仔」回家後就載庚○○去吃麵，在二十
    一時三十分許，丑○○打行動電話給甲○○要甲○○幫其買
    奶粉回去，甲○○與庚○○於二十二時許回到丑○○家中，
    由辛○○取得C8-4868號自小客車的鑰匙，開車載壬○○一
    同出去，於同日二十二時二十分許，行經台南縣新化鎮唪口
    里小唪口一四五之一號前時，壬○○看見己○○騎乘牌照號
    碼MJK-57 7號重型機車後載戊○○亦行經該處，壬○○看到
    戊○○的背影，說是「漏屎全」（閩南語發音，偵查筆錄記
    載為「漏糞全」），就叫辛○○開車追，辛○○問壬○○是
    否要攔下他，壬○○說不用，他要開槍嚇戊○○就好，辛○○原不知壬○○有攜帶槍、彈，於聽到壬○○上開言語，已
    經知情，竟仍與壬○○共同基於以加害戊○○生命之事以恐
    嚇戊○○之犯意聯絡，由辛○○開車追逐戊○○，並由壬○○持具殺傷力仿半自動手槍之改造玩具手槍一支（槍枝管制
    編號0000 000000），朝車窗外開了一槍，並繼續追逐約一
    百公尺始停車迴轉，並由辛○○開車載壬○○於二十二時三
    十分許，回到丑○○家中，並將上開情節告訴甲○○及庚○○。
二、案經己○○訴由臺南縣警察局新化分局報請臺灣臺南地方法
    院檢察署檢察官起訴。
    理  由
壹、有罪部分
一、訊據被告辛○○矢口否認有為上開恐嚇之行為，辯稱：壬○○只是叫我載他去找朋友，我沿路開，他沿路報路，壬○○
    與戊○○有恩怨，是被他認到戊○○的背影，叫我開車追他
    ，我就追，大約追了一、二百公尺，【我不知道壬○○有帶
    槍，突然他就開一槍】，我車子開很快，開完槍，我還追了
    一百公尺才停下來云云。
二、經查上開犯罪事實，業據被告辛○○於檢察官偵查中供述明
    確謂：「當時由我開車載壬○○出去，開到小唪口田邊，壬○○看到戊○○的背影說是「漏糞全」，就叫我追，我問他
    是否要攔下他，壬○○說不用，他要開槍嚇他就好，我不知
    他有帶槍，在三叉路口時，壬○○拿槍朝窗外開了一槍，我
    們就開車回去還車主，我們二人並沒有下車追殺他們」（見
    檢方90年度偵字第4014號卷第29頁及反面），核與證人庚○○九十年三月二十九日警詢時之證述：「我跟甲○○於二十
    八日二十時許共乘騎機車到子○○家中玩，到時辛○○、壬○○及綽號凸仔的男子也在場，子○○、丑○○也在家中，
    於二十一時許甲○○向丑○○借C8-4868號自小客車後，載
    綽號凸耶回家後就載我去吃麵，在二十一時三十分許丑○○
    打行動電話給甲○○要我們買奶粉回去，我們兩人約二十二
    時左右回到丑○○家中，由辛○○取得C8-4868號自小客車
    的鑰匙與壬○○一同開車出去，約二十二時三十分許辛○○
    跟壬○○又開車回到丑○○家中，當時辛○○、壬○○就當
    面告訴甲○○說，他們在路上有碰見戊○○、己○○，並有
    追嚇他們倆個人，等我跟甲○○知情後，就急忙離開子○○
    家」（見檢方90年度偵字第4014號卷第88頁反面及第89頁）
    之情節相符及其於本院九十二年三月二十日審理時證述：「
    九十年三月二十八日晚上被告借完車後就與另一名男子壬○○出去，我對鄭不太認識，過了一會兒他們回來後，就在客
    廳與子○○、甲○○講他們開車出去時由辛○○開車，在遇
    到戊○○及己○○時，壬○○有開槍的事情，當時我在一旁
    聽，丑○○則在另一旁照顧小孩，我不清楚她有無聽到，我
    記得『壬○○開槍』這句話好像是辛○○說的」（見本院91
    年度訴字第723號卷第八十一頁）之情節相符。並與證人己○○、己○○於偵、審中所證述之情節相符。此外，復有上
    開改造玩具手槍一支（含彈匣一個，槍枝管制編號000000
    0000）及彈殼一個扣案可資佐證。而上開手槍及彈殼經送內
    政部警政署刑事警察局鑑驗結果，認該手槍係以仿Ｐ．ＢＥ
    ＲＥＴＴＡ廠半自動手槍製造之玩具手槍，換裝車通之金屬
    槍管改造而成，滑套及槍身材質為金屬，擊發機械正常，具
    發射子彈功能，具殺傷力；彈殼一個係口徑9mm制式子彈彈
    殼，有該局九十年四月十日刑鑑字第四五三一七號鑑驗通知
    書一紙附卷可稽。被告上開所辯謂「我不知道壬○○有帶槍
    ，突然他就開一槍」云云，顯屬事後畏罪飾卸之詞，殊不足
    採信。事證明確，被告辛○○之犯行洵堪認定。
二、核被告辛○○所為，係犯刑法第三百零五條之恐嚇罪。被告
    與壬○○間就上開恐嚇犯行，有犯意聯絡及行為分擔，均為
    共同正犯。扣案之改造玩具手槍一支，係被告之共犯壬○○
    所有，且為違禁物，依刑法第三十八條第一項第一款規定，
    併宣告沒收。審酌被告辛○○之品行、智識程度、生活狀況
    、犯罪之動機、目的、手段、所生危害及其犯罪後之態度等
    一切情狀，爰量處如主文第一項所示之刑，並諭知易科罰金
    之折算標準，以示懲儆。
貳、無罪部分
一、公訴意旨略以：被告辛○○於某不詳期日，由張煦東（已死
    亡）持具殺傷力仿半自動手槍改造玩具手槍一把及供上開改
    造手槍用具殺傷力之改造子彈一顆，託其寄藏，其即未經許
    可而無故持有上開槍、彈。嗣於民國九十年三月二十八日二
    十時三十分許，辛○○向丑○○借用牌照號碼C8-4868號自
    小客車，由壬○○駕駛該車搭載辛○○外出購物，於同日二
    十二時二十分許，行經台南縣新化鎮唪口里小唪口一四五之
    一號前時，見己○○騎乘車號MJK-577號重型機車後載戊○○亦行經該處，因辛○○與戊○○前曾發生爭執，辛○○為
    恐嚇戊○○，向壬○○佯稱戊○○係其朋友，請壬○○駕車
    自後追趕己○○所騎乘之機車，並持上開槍、彈，朝天空射
    擊一發子彈。己○○、戊○○聽見槍聲，即加速離去。嗣經
    警循線，於九十年三月二十九日上午七時許，在台南縣新化
    鎮○○路四八四巷十五號五樓之二，查獲辛○○，並由辛○○帶同警方人員於同日上午十一時五十分許，在台南縣新化
    鎮○○路四八四巷十五號前辛○○所騎乘之ZVF-07號機車之
    置物箱內，查獲上開改造手槍一把。案經己○○訴由台南縣
    警察局新化分局報請臺灣臺南地方法院檢察署檢察官起訴，
    因認被告辛○○涉犯槍砲彈藥刀械管制條例第十一條第四項
    之未經許可持有可發射子彈具有殺傷力之手槍罪、同條例第
    十二條第四項之未經許可持有子彈罪嫌[及刑法第三百零五
    條之恐嚇罪嫌]（被告辛○○恐嚇罪部分經本院查證有罪已
    論如上述犯罪事實欄及理由欄壹）。
二、訊據被告辛○○堅決否認有為上開恐嚇及持上開槍彈射擊之
    行為，辯稱：當初警詢筆錄是我為壬○○頂罪的，事實上開
    槍的是壬○○，手槍及子彈都是壬○○的，C8-4868號自小
    客車是甲○○向丑○○借用載他女朋友去買東西，那時候我
    在丑○○家的沙發上睡覺，甲○○回來後，壬○○叫我起來
    ，說要叫我載他外出，我直接向甲○○拿鑰匙，沒有跟丑○○講，就直接開車出去了，壬○○只是叫我載他去找朋友，
    我沿路開，他沿路報路。壬○○與戊○○有恩怨，是被他認
    到戊○○的背影，叫我開車追他，我就追，大約追了一、二
    百公尺，我不知道壬○○有帶槍，突然他就開一槍，我車子
    開很快，開完槍，我還追了一百公尺，我就停下來，【我問
    壬○○為何開槍，他說不是他與戊○○的恩怨，是因為壬○○的朋友子○○（丑○○的弟弟）曾經被戊○○押出去毆打
    過，他才會認到背影開槍】，後來我們開車回到半途新化鎮
    唪口里小唪口，他有叫我停下來，他突然下車跑進去他朋友
    綽號「妖道」（即黃道良，現另案通緝中）家，他跟「妖道
    」說他有跟戊○○開槍，「妖道」很慌張把槍收起來，叫我
    們趕快把車開回去離開這裡，我後來就把車子開回丑○○的
    家。因為被害人戊○○有報案，他謊稱是「妖道」（即黃道
    良）、子○○及甲○○三人要追殺他，因為戊○○也沒有看
    到是何人，但是他與他們三人有結怨，所以才咬定他們，當
    時他們三人都已經在分局做好筆錄，隔天早上我還在丑○○
    家等消息，子○○帶警察來他家搜索那支槍，結果警察問他
    我名叫什麼，他告訴警察說我叫辛○○，子○○有跟我眨眼
    睛，意思是說被戊○○咬定要被移送，刑事組問我是什麼名
    字，就把我帶到刑事組，【我知道不是他們三人做的，我情
    急之下就說他們三人是無辜的，我向警察說他們三人都沒有
    去，那件案件我有在場】，警員乙○○問我壬○○有無去，
    我沈默沒說，過沒有三分鐘，他說壬○○的父親癸○○有打
    電話進來關心，我當時不好意思直接供出壬○○也有去，【
    我對乙○○說你請壬○○的父親（新化鎮鎮民代表會副主席
    ）來刑事組，我有事情要與他談，他來後，我有向壬○○的
    父親提出要求，案子由我來承擔，因為我家境不好又失業，
    我請他一個月給我家人新臺幣（下同）一萬元，如果方便也
    寄一些錢給我讓我在監獄內作生活費用，他有答應，乙○○
    在旁邊，也拍胸脯向我保證說這是小錢他做得到】。【壬○○交槍到刑事組，再由警員和我一起共三、四人拿槍放到我
    機車】。在我被警察移送地檢署當天，癸○○有拿一萬元給
    我，隔天他帶著甲○○拿一萬元去給我祖母，說是我工作賺
    的錢，後來因為我收押兩個月，甲○○每天來看我，代癸○○來傳話，【隔了一個月後癸○○就沒有拿出錢來，並且叫
    甲○○傳話說「大家沒有輸贏」，傳完話之我就向檢察官翻
    供，把實情說出】，那庭檢察官就讓我交保，我就不斷提供
    證據給檢察官，甲○○不敢來作證說是我向他拿車鑰匙開車
    出去，但是甲○○的女朋友有出來作證說車子鑰匙是我向甲○○拿去將車子開出去的。【乙○○有擦拭槍枝指紋】，【
    我與壬○○在十二時許一同製作筆錄，且還一起吃便當】。
    當時是壬○○開槍，我問他因何原因開槍，壬○○當時沒有
    在現場說，我將車開到跳八家將的神壇（西龍壇），壬○○
    將槍交給裡面的一位朋友，他出來後，我開車經過甲○○家
    ，我們二人有下車進去他家，【壬○○告訴甲○○說他遇到
    戊○○並開槍的事】。我開車載壬○○回丑○○家公寓地下
    室，將車停好，並將鑰匙放在丑○○家桌子上。【乙○○及
    刑事組的人在ZVF-407號機車置物箱取出槍枝確實的時間應
    是三月二十九日，照片時間應是相機的問題，是製作我筆錄
    前，因為是我們事先講好再去作筆錄，先取完槍再作筆錄，
    乙○○還買便當給我吃】。取槍的機車停放在丑○○的公寓
    家的前院。我比壬○○早到分局，當時是三月二十九日早上
    六、七點。乙○○抓到子○○要到公寓找槍時，我才在丑○○的公寓電梯內被查獲。到警局時，有戊○○、己○○、子
    ○○、甲○○在現場，丑○○好像也有在現場。我是當天將
    近中午時製作第一次警訊筆錄，筆錄作到一半，有吃便當。
    當天早上九至十點間才在刑事組長辦公室裡看到癸○○，當
    時壬○○還沒來。
三、經查：
（一）、證人證述部分：
(1)、證人甲○○其於九十年三月二十九日警詢時證稱：丑○○
    有於九十年三月二十八日二十一時三十分許，以大哥大電話
    通知伊去買奶粉，伊吃完麵後有去新化鎮客運車站前嬰兒坊
    購買奶粉，伊將奶粉拿到丑○○家，伊到丑○○家後就將車
    子歸還未再使用等語（見檢方90年度偵字第4014號卷第84頁
    反面）。其於本院九十四年五月十九日審理時證稱：伊認
    識辛○○與壬○○，【伊與戊○○有一點恩怨，之前曾與戊○○吵架，有一次在便利商店，戊○○拿酒瓶打伊頭部，伊
    有受傷】。【辛○○遭羈押之隔天，伊有拿一萬元給他奶奶
    ，當時辛○○的姑姑也有在場】等語，並稱【該一萬元是伊
    自己拿出來的】。
(2)、證人庚○○於九十年三月二十九日警詢時證稱：「我跟甲○○於九十年三月二十八日二十時許，共騎機車到子○○家
    中玩，到時辛○○、壬○○及綽號凸仔的男子也在場，子○○、丑○○也在家中，於二十一時許，甲○○向丑○○借
    C8-4868號自小客車後，載綽號凸仔回家後就載我去吃麵，
    在二十一時三十分許，丑○○打行動電話給甲○○要我們買
    奶粉回去，我們兩人約二十二時左右回到丑○○家中，由辛○○取得C8-4868號自小客車的鑰匙與壬○○一同開車出去
    ，【約二十二時三十分許，辛○○跟壬○○又開車回到丑○○家中，當時辛○○、壬○○就當面告訴甲○○說，他們在
    路上有碰見戊○○、己○○，並有追嚇他們倆個人】，我跟
    甲○○知情後，就急忙要離開子○○家，約於二十二時四十
    分許，我跟甲○○騎機車回到甲○○的家時，辛○○跟壬○○也騎機車到甲○○家找他，壬○○留在甲○○家中，而辛○○就借甲○○的機車離開，約於二十三時十分許，警方即
    循線到甲○○家中，帶甲○○到派出所做調查時，壬○○就
    趁機離開甲○○的家了」等語（見檢方90年度偵字第4014號
    卷第88頁反面）。其於本院九十二年三月二十日審理時證
    稱：九十年三月二十八日被告辛○○有向丑○○借車，「他
    在晚上借完車後就與另一名男子壬○○出去，我對壬○○不
    太認識，【過了一會兒他們回來後就在客廳與子○○、甲○○及另一名綽號「凸仔」講他們開車出去時由辛○○開車，
    在遇到戊○○及己○○時，壬○○有開槍的事情】，當時我
    在一旁聽，丑○○則在另一旁照顧小孩，我不清楚她有無聽
    到，【我記得『壬○○開槍』這句話好像是辛○○說的，壬○○當時是何反應我忘記了】，至於他們當時有無說為何開
    槍的原因我也不記得了」等語（見本院91年度訴字第723號
    第81頁）。
(3)、證人子○○於九十年三月二十九日警詢時證稱：「C8-4868
    號自小客車車主為我姐夫穆建利（毀損案通緝中）所有，而
    車輛多由我姊姊丑○○在使用。【我與黃道良二人，於九十
    年一月二十三日是被戊○○叫人毆打】，並沒有互毆，而甲○○有在場，但沒有被打。我姊姊叫甲○○買奶粉回來之事
    我知道，因我人睡醒在客廳內與林盈志母親通電話」等語（
    見檢方90年度偵字第4014號卷第80頁、第81頁）。
(4)、證人戊○○於九十年三月二十九日警詢時證稱：「我於九
    十年三月二十八日二十二時二十分許，在台南縣新化鎮唪口
    里小唪口一四五之一號前路口，遭不詳歹徒駕駛C8-4868號
    自小客車，持90手槍射擊。我與己○○都沒有受傷。當時我
    與己○○共乘NJK-577號重型機車，由新化鎮○○里○○街
    一五０巷要回新化鎮唪口里唪口一五一號家中，途至小唪口
    一四五之一號前路口，遭不詳歹徒駕駛C8-4868號自小客車
    尾隨槍擊。【我們遭歹徒開槍射擊一槍，歹徒如何開槍射擊
    我不清楚，我沒有看見車內有幾名歹徒，我不認識歹徒】」
    等語（見新化分局警詢筆錄第1頁反面）。其於檢察官偵
    查中證稱：「【不認識辛○○】，當時看到一個綽號『凱駿
    』之人開槍，我對他不太熟悉，他們開車衝撞我們，我們下
    車跑到田裡時，他們是持槍射殺我們，下車追我們，只開一
    槍，在轉角處，後來我們跑到田裡，他們二人下車由壬○○
    持槍追我們，當時是辛○○開車的，他和壬○○都有下車」
    （見檢方90年度偵字第4014號卷第28頁反面）。並稱其在新
    化分局警詢不同於今日偵訊所答，是因「【壬○○的父親是
    新化鎮代表會副主席，叫我做筆錄時含糊帶過，當時他父親
    叫我到警局特別室，他父親對我說要找個人來頂替】，我與
    壬○○並沒有恩怨」，壬○○會對其開槍是因「開槍前幾天
    我有和壬○○的朋友甲○○互毆」（見檢方90年度偵字第
    4014 號卷第28頁反面、第29頁）；「九十年三月二十八日
    晚上是壬○○開的槍，當時己○○騎機車載我，突然發覺我
    後方有部車來，我叫己○○騎快一點，到了轉角處時，我看
    見壬○○朝我開槍，開了幾槍我不知道，事後我向警方報案
    ，再回到發生地點找彈殼」，【警詢時沒有說是壬○○開槍
    ，是因「當時我很害怕，又有地方人士出面，並說製作筆錄
    時講模糊一點】」等語（見檢方90年度偵字第4014號卷第
    106頁及反面）。其於本院九十一年九月十三日審理時證
    稱：「【與辛○○以前有見過面，但不認識，與他也沒有恩
    怨】。【認識壬○○、甲○○、子○○，與甲○○有互毆過
    】，其他兩人沒有恩怨。事發當天陳衫德要載我回家，途中
    有一台CS-4868號的車子尾隨我們後面，並一直追我們，追
    到我們要轉入唪口時就開槍，至於開了一槍或是二槍，我不
    記得了，我只有聽到一聲，我們就繼續跑，騎到己○○家對
    面，就下車跑進田裡，對方追到機車停放處停車看了一下，
    就離開了。我是聽到槍聲才知道有人開槍，車上有幾個人我
    不清楚，誰開槍的我也不知道。開槍的是壬○○，因為開車
    的是被告辛○○，我之所以知道，是因他們有下車，本來要
    追我們，我回頭有看到。因為依常理來說，開車的人是沒有
    辦法開槍，且當時他們車子速度又很快，所以應是坐在前座
    的人開槍，而我在田裡回頭看時（距離停車處約三十公尺）
    ，因田邊有路燈照明，所以可以清楚看到從駕駛座下來是辛○○，從前座下來則是壬○○，但我沒有親眼看到壬○○拿
    槍。第一次警詢筆錄內容與現在所述不同是因當時去警局時
    很亂，對方體型都差不多，且他們是同夥。第一次警詢時稱
    是甲○○他們做的是因為三月二十六日我與甲○○互毆，之
    後我請地方民意代表出來調解，時間是在三月二十九日早上
    ，而開槍時間則在三月二十八日晚上，所以我心裡很不高興
    （見本院91年度訴字第723號第51頁至53頁）。又證稱：「
    【槍是我們在做筆錄時，由警察押辛○○出去，待我做完筆
    錄後，警察帶被告拿槍出來。我做完筆錄在警局內喝茶，壬○○之父親就進來與我談話，那時在場有我、壬○○之父親
    、被告及一名警察，他先跟被告說每個月給他一萬元，至於
    他給辛○○的原因我不知道，之後並拿了幾顆鋼珠與我談】
    。開槍的是壬○○，是警察查的，一開始我到警局做筆錄時
    ，我是用猜測的，之後我將我所知道的資料給警察去查，然
    後警察依據我所提供的資料找到車主，車主指稱當晚車子是
    壬○○與辛○○開出去，所以警察就叫我們去指認，而他們
    二人體型與甲○○他們相當，所以我第一次筆錄時才會說是
    甲○○他們，因我與壬○○沒有任何恩怨，我怎麼會去想到
    是壬○○開的槍，這是常理。第二次筆錄製作時，是我當時
    做完筆錄後，【因警察有查到壬○○他們，壬○○之父親到
    警局去了解，之後壬○○之父親向辛○○表示願每月給他一
    萬元。可能沒有給辛○○錢，才會變成這樣】，我所知道的
    是這些」（見本院91年度訴字第723號第56頁、第57頁）。
    又證稱其確定開槍者是壬○○是因「警察查出車主是誰，後
    來車主指稱開車出去的是辛○○及壬○○，而當天下車追我
    們的，從前座下來的是壬○○，駕駛座下來則是辛○○，我
    是從體型得知，而事後警察有將車子送鑑定，得知駕駛座旁
    之乘客座有火藥成份，壬○○體型與我一樣胖胖，但稍微胖
    一些」等語（見本院91年度訴字第723號第57頁）。其於
    本院九十四年五月十九日審理時證稱：伊不認識辛○○，伊
    有將汽車牌號之資料交給警察去查，【是坐在駕駛座旁之人
    開槍，但伊沒有看到開槍之人是誰】，並證稱：「【我在警
    局休息室時，他（壬○○）父親說會找人頂替，在場人有壬○○的父親、壬○○、我及乙○○共四人，壬○○的父親有
    說每個月要給一萬元給頂替的人】，之後如何發展我不清楚
    ，【當時壬○○的父親癸○○有拿玩具槍的子彈去，說這樣
    沒殺傷力】，之後我就離開了」，「【癸○○跟我說，要我
    息事寧人，對警方問話要含糊回答，他說每月有一萬元要給
    來擔的人】」，並稱癸○○說伊與甲○○打架的事（甲○○
    有告伊傷害）他會幫伊處理，本案已有人擔了，叫伊保持沉
    默就好等語。
(5)、證人己○○於九十年三月二十九日警詢時證稱：「九十年
    三月二十八日二十二時二十分許，當時由我騎MJK-577號重
    型機車載戊○○由東往西進入小唪口方向，對方開自小客車
    從後方尾隨朝我跟戊○○開槍，我們沒有受傷。【對方是何
    人我不知道，也不清楚為何要槍擊我跟戊○○，因我是騎機
    車載戊○○，沒有看見車輛車牌號碼，共有幾個人、幾支槍
    我都沒看見，何種槍枝我沒看到，我僅聽到一聲槍響】，我
    據後座的戊○○告訴我說有部車尾隨我們朝我開槍，我才驚
    嚇到而快速逃離現場，躲避後一陣子，再向警方報案。槍擊
    位置沒有路燈照明，光線較暗，警方據報後到達現場勘查時
    ，於槍擊地點地上起獲已擊發過的90手槍子彈彈殼一枚，扣
    案調查。我不知道戊○○是否有跟人結仇或糾紛。【遭到槍
    擊後戊○○有告訴我看到的車型是BMW黑色，車牌號碼是C8-
    4868號】（見新化分局警詢筆錄第3頁反面及第4頁）。其
    於檢察官偵查中證稱：「不認識辛○○，當時我看到壬○○
    自乘客座下車有拿槍」（見檢方90年度偵字第4014號卷第28
    頁反面）。又證稱當晚情形是「當時我和戊○○要回家路上
    ，辛○○、壬○○開車跟蹤我們，又想撞我們沒有撞到，我
    們騎車到大新路要往唪口巷時，聽到一聲槍聲，對方開車一
    直追，我們騎到死巷時，就下車逃往田裡，當時他們有停下
    來，壬○○有下車，之後我們就一直跑，不知情況」等語（
    見檢方90年度偵字第4014號卷第52頁反面）。其於本院九
    十一年九月十三日審理時證稱：九十年三月二十八日「當天
    我與戊○○在我朋友家泡茶，泡完茶後，我騎機車載戊○○
    要回新化唪口的家，從忠孝路行經到新化西龍潭，戊○○發
    覺有人開車在跟蹤我們，他告訴我後，我就騎很快，直到活
    動中心前，對方欲開車追撞我們，接著我就騎往大新路逆向
    ，直到左轉入小唪口社區時，對方就開了第一槍，我們就繼
    續騎，到了唪口里一五五之二我家對面，我們就把機車丟下
    ，往田裡跑，對方追到我們放機車處停下來，至於他們有無
    下車追我們，我沒有看見，所以不敢確定。我確定聽到的只
    有一聲槍聲，當時我騎車，沒有回頭看，所以不敢確定對方
    開槍時距離我們有多遠，我不敢確定是誰開的槍（見本院91
    年度訴字第723號第46頁、第47頁）。並證稱其能確定車上
    是誰是「因為我那時把機車丟在路旁並回頭看時，他們的樣
    子因平常我們都在新化出入，所以我大概了解，再加上隔天
    警察破案時，他們被抓到警局時我看到他們，我就可以確定
    是他們，這不是聽別人說的」（見本院91年度訴字第723號
    第47頁）。又證稱警詢「第一次做筆錄時因是戊○○跟我說
    的『車子內好像坐的是甲○○他們』，我怕我自己所看到是
    不對，所以我不敢確定。我確定聽到的是一聲槍聲，但戊○○說有二聲」（見本院91年度訴字第723號第48頁）。並稱
    【第二次警詢及第一次警詢所述不一樣是「因第二次警詢時
    ，壬○○的父親有叫戊○○進去講話，戊○○出來就告訴我
    說『警察問我什麼就說不知道』，再加上我當時很累想回家
    ；過了那麼久了，我只記得壬○○父親叫戊○○進去，出來
    後戊○○就叫我說什麼都不知道，事實就是這樣，我也沒問
    戊○○為何要改口供】，且第一次筆錄我也是照戊○○所說
    的陳述」；【其在檢察官偵訊時稱是壬○○是坐在乘客座並
    拿著槍是因「當天在警局時，最後查出來開槍是壬○○。因
    為在做第二次筆錄前，警察查出是壬○○開的槍，因甲○○
    有向警察說當時車子是由誰開出去的，所以追查出來是壬○○他們將車開出去的，壬○○的父親在警局時要求辛○○出
    來頂替，並願意給他每個月多少錢，所以戊○○出來後叫我
    說什麼都不知道，但我覺得很不公平，所以在偵查中就將實
    情說出來】」等語，並證稱【戊○○後來也說是壬○○開槍
    的，是「因我向戊○○說，若不將開槍的人找出來，那當初
    我們為什麼要報案並惹這麼多事情，所以在檢方偵訊時我們
    就將事實講出來】」等語（見本院91年度訴字第723號第49
    頁、第50頁）。其於本院九十四年五月十九日審理時證稱
    ：伊不認識辛○○，伊沒有看到壬○○下車，伊沒有看到開
    槍之人，因伊駕駛機車載戊○○，車牌是戊○○記的，伊有
    親眼看到癸○○與壬○○一起進去新化分局刑事組，「我在
    警局就知道是壬○○開槍，因當時某些因素，所以裝作不知
    道，但事後想我們是被害人，所以才說」，並稱伊在警局就
    知道是壬○○開槍是「因【癸○○有叫戊○○進去談話，叫
    他出來後說不知道就好了】」等語。
(6)、證人壬○○於九十年三月二十九日警詢時稱：「我是於今
    （二十九）日上午十一時許，由我父親癸○○陪同到案。九
    十年三月二十八日二十二時二十分許，當時我開著向辛○○
    借得之BMW520黑色自小客車，載朋友辛○○要到新市國宅附
    近找朋友。該車為丑○○所有，但我不知道其是否真正車主
    ，車牌號碼我不知道，該車是辛○○向丑○○借得，我再向
    辛○○借來開，並載他一同訪友。槍是辛○○開的，僅開一
    槍，沒有要致戊○○、己○○其二人死亡之意，【因為我看
    辛○○槍口是朝天空射擊】，我不知道他為何帶槍，我不知
    道槍枝為何人所有，我不知道辛○○身上帶有槍枝。開槍後
    戊○○與己○○二人，騎機車加速逃逸，我們即未追他們（
    見新化分局警詢筆錄第9頁反面及第10頁）。其於檢察官
    偵查中證稱：「九十年三月二十八日晚上辛○○借車來，我
    開車載他，【半路上他看到認識之人，說很久沒看見他，叫
    我開快點，他要去跟他（上開認識之人）打招呼】，我突然
    聽到碰一聲，我就罵他你在幹嘛，我很害怕不知何事，【就
    開車回去還丑○○】，之後我騎機車回去，辛○○也騎機車
    回去」（見檢方90年度偵字第4014號卷第51頁反面）；當天
    開車是「我說要去找丑○○的弟弟」（見檢方90年度偵字第
    4014號卷第54頁反面）。其於本院九十三年三月十一日審
    理時證稱：九十年三月二十八日晚上是由伊駕駛車號C8-486
    8號自小客車載辛○○，「之前先由辛○○開車，行車途中
    ，我要求由我開，當天晚上是辛○○持槍射擊（見本院91年
    度訴字第723號第209頁、第210頁）。又於本院九十四年
    二月二十五日審理時證稱：「我與辛○○一同到丑○○家借
    車，辛○○載我一同坐車出發，他開丑○○的車後，由地下
    室開出到門口，我說我沒開過該車，換我開看看看，所以就
    由我開車載辛○○。【是辛○○告訴我，說戊○○及己○○
    是他朋友，要我追上去】，我有隨後追趕，相距約十公尺左
    右。辛○○突然間自己搖下車窗開槍，我聽到槍聲就將車停
    下，【他朝何處開我不知道】，他只有開一槍」，並證稱：
    開槍後其與辛○○二人沒有下車，開槍後，戊○○與己○○
    他們二人沒丟下機車，一直將機車騎走。開槍後，我馬上將
    車停下來，停下之後我問辛○○是何情形，之後馬上將車迴
    轉開回戴麗的公寓」云云。
(7)、證人癸○○於本院九十四年二月二十五日審理時證稱：「
    我是壬○○的父親，現任新化鎮民代表會副主席。九十年三
    月二十八日當天晚上新化鎮唪口發生槍擊案後，警員有打電
    話說是刑事組的人，要我找我兒子到案說明，當時已天亮了
    ，印象是（二十九）日早上八、九點。【將近中午我帶壬○○到（新化）分局刑事組】時，沒有看到辛○○，到達時刑
    事組人員先請我喝茶，壬○○被帶到同喝茶的同一房間內旁
    邊問話。【當天沒有與乙○○談話或接觸】，也沒有與刑事
    組長交談。其於本院九十四年五月十九日審理時證稱：伊
    在事發隔天早上十時許接到乙○○的電話，「他說我兒子壬○○有發生事情，請我帶他（壬○○）到刑事組」，差不多
    十時左右，伊將壬○○帶到刑事組，【伊在警局沒有與辛○○、戊○○、乙○○接觸談話】，只有與一位姓潘的談話，
    印象中有看到那個較胖的戊○○，伊並無辛○○所說有交一
    把手槍給刑事組偵查員之行為。
(8)、證人乙○○（現為臺南縣警察局永康分局刑事組小隊長，原
    為新化分局刑事組偵查員）其於本院九十三年十二月二十
    一日審理時證稱：己○○與戊○○被人開槍恐嚇，是伊承辦
    的，「起初甲○○與戊○○、己○○說是被一輛黑色車輛上
    之人持槍攻擊，我們馬上查車號是丑○○的。我們去找子○○與「道良」（按即黃道良），只找到子○○，他們（子○○及甲○○）不承認，被害人戊○○及己○○一直說是他們
    開槍的，我們問丑○○，我告訴丑○○說你弟弟子○○一直
    否認，但被害人說是他開槍。我問丑○○最後開車是何人，
    丑○○說最後借車的是辛○○。當天晚上是唪口派出所警員
    先趕到槍擊現場調查，將找到的彈殼以證物袋送到警局，並
    連同卷宗及子○○、甲○○一同送到警局。我們通知刑事鑑
    識組支援做手掌虎口火藥殘渣檢測，並有對小客車採取指紋
    。一開始找不到辛○○，我們是在子○○家的電梯找到辛○○，【找到辛○○時，一開始辛○○有說槍不是他開的，但
    他也沒說槍是何人開的】。依丑○○之口述，最後是辛○○
    借車出去，【我們找到辛○○，問了很久，他都沒有承認是
    他開槍的】，據我們查到最後的證據，辛○○才承認是他開
    槍的，我們也很質疑他如何一手開槍，一手開車，他才說車
    子開出來半路後，在半途中才換壬○○開車。壬○○到局裡
    製作筆錄時，癸○○有到場，不知是我打電話給癸○○，還
    是癸○○打電話給我，我告知他壬○○有牽涉到一件槍擊案
    ，癸○○就將壬○○帶到分局。【癸○○來時，辛○○是在
    組長辦公室】，與辦公廳有一道牆阻隔。癸○○與壬○○在
    場時，戊○○與己○○當時有無在分局我已不記得了。在壬○○未到時，組長問辛○○，他才說改造手槍放在機車座椅
    下，機車放在子○○所住大樓樓下，我們帶V8到現場起槍，
    辛○○在組長辦公室時即承認槍械是他所有，並說槍放在該
    處。照片日期三月三十日可能是照相機日期有誤，查到槍械
    是案發（三月二十八日）隔天。查獲槍械時，未做指紋採證
    ，但查獲時有用證物袋放置。癸○○是我聯絡的沒錯，但【
    辛○○沒有與癸○○見面】，癸○○當時與壬○○坐在辦公
    室，癸○○未與辛○○在組長辦公室見面。其於本院九十
    四年二月二十五日審理時證稱：「壬○○與癸○○在槍擊案
    後隔天早上到分局，詳細時間不記得，超過十點了。他們二
    人到分局時，己○○、戊○○好像離去了，辛○○還在刑事
    組長辦公室裡。我帶子○○去他（子○○）家，我問他如何
    找到辛○○，子○○說辛○○都會去他家，我們只是去碰運
    氣，在電梯門口遇到辛○○，【我們將辛○○帶回分局，在
    刑事組長辦公室訊問他，他起先不承認，我開導後才承認，
    於辛○○到分局一、二小時後去取槍，我們是在取槍後才製
    作筆錄】。組長張永福在後面才進來，他現在歸仁分局擔任
    組長。其於本院九十四年五月十九日審理時證稱：「車主
    丑○○供述最後開車出去的是辛○○」，「我們在查證過程
    ，辛○○起初矢口否認，最後才向我們承認是他開槍的」，
    「我問辛○○壬○○是誰，辛○○說是癸○○的兒子，我才
    以電話與癸○○聯絡，並跟他說他兒子有必要到場接受調查
    ，最後是癸○○將壬○○帶到警察局」，警卷照片中「拍V8
    的是丁○○，較胖的是潘漢耀小隊長（已於二年前過逝）」
    。
(9)、證人黃滿（為辛○○之姑姑）於本院九十四年五月十九日審
    理時證稱：九十年三月三十日甲○○有到伊家，「當時很晚
    ，我已經在睡，他帶他女朋友開車來，我問他為何這麼晚來
    ，【他說辛○○叫他拿錢來】，我問他為何有這筆錢，【他
    說是辛○○做工領來，叫他送過來】」，伊當時不知辛○○
    被關，甲○○拿錢到伊家只有該一次等語。
（二）、被告辛○○供述部分：
(1)、被告辛○○於檢察官偵查中時供稱：「那天（九十年三月二
    十八日）我在丑○○家，壬○○和甲○○出去後回來，壬○○說要去找丑○○的弟弟，因下雨我就拿鑰匙開車和壬○○
    一起去找丑○○的弟弟」（見檢方90年度偵字第4014號卷第
    54頁）。伊於警訊與偵訊中所言不符「是基於朋友義氣，因
    為我最早被抓到所以先承認。我偵查中所言才是實在，我跟
    壬○○一起出去，是鄭開的槍，槍是壬○○的。當時是我開
    的車，壬○○叫我追被害人，只有開一槍。當場只有我們二
    人，沒有其他人」（見本院90年度偵聲字第63號第五頁）。
    「【當時由我開車載壬○○出去，開到小唪口田邊，壬○○
    看到戊○○的背影說是「漏糞全」（閩南語發音為「漏屎全
    」），就叫我追，我問他是否要攔下他，壬○○說不用，他
    要開槍嚇他就好，我不知他有帶槍，在三叉路口時，壬○○
    拿槍朝窗外開了一槍】，我們就開車回去還車主，我們二人
    並沒有下車追殺他們」，「警員和我將槍拿到我的機車，壬○○交槍到刑事組，再由警員和我一起共三、四人拿槍放到
    我機車上，有拍照及錄影」等語（見檢方90年度偵字第4014
    號卷第29頁至第30頁）。
(2)、被告辛○○於本院九十一年八月一日審理時供稱：在警訊時
    要承認伊開槍是「因為子○○帶同刑事組人員到他家要搜索
    槍枝，我那時也在場，新化分局刑事組人員乙○○詢問我的
    名字後，就將我帶走，並在電梯內打我，並抓我的頭去撞電
    梯；而我那時是第一個被抓到，警員問我是誰開槍的，我不
    好意思說是誰開槍的，再加上鄭是我朋友，他父親也與我談
    過，我只好承攬一切罪狀；之後壬○○與他父親將槍枝帶到
    刑事組給乙○○，由乙○○將槍枝上的指紋擦拭乾淨，我就
    開始製作筆錄，槍枝我根本沒有摸過（見本院91年度訴字第
    723號卷第21頁）。「丑○○的車子那時是由甲○○與他女
    友先開出去買束西回來，而我那時在丑○○家中客廳睡覺，
    復來鄭到戴家中叫我起來載他去找子○○，因當時正好下雨
    ，我就直接將車開出載鄭出去」。在警訊時陳述槍枝來源「
    那時是亂蓋的，因為乙○○知道我與壬○○的父親說好了，
    所以就先想好一套說詞，好替壬○○脫罪」。張煦東是「國
    中同學，但已因車禍過世，因為他（乙○○）要我隨便交待
    一個人出來，我想到他已過世，所以就說他出來」（見上開
    卷第22頁）。實情是「壬○○叫我載他去子○○那裡的路途
    中，看見戊○○的背影，由己○○騎機車載他，壬○○就跟
    我說戊○○的綽號落屎德」，我問說是誰，鄭回答說是打子
    ○○的人，我問說是否要將他欄下，他回答不用後就突然從
    身上拿出槍技，朝被害人身旁開了一槍，那時我們與被害人
    相距約兩個機車的距離，開完槍後被害人就跑，鄭要我追，
    追了約二十公尺左右我們就停下來，後繞到子○○那裡」（
    見上開卷第23頁）。
(3)、被告辛○○於本院九十四年二月二十五日審理時供稱：「我
    與壬○○在十二許一同製作筆錄，且還一起吃便當」。「當
    時壬○○沒有在現場說因何原因開槍，我將車開到跳八家將
    的神壇（西龍壇），壬○○將槍交給裡面的一位朋友，他出
    來後，我開車經過甲○○家，我們二人有下車進去他家，壬○○告訴甲○○說他遇到戊○○並開槍的事。我開車載壬○○回丑○○家公寓地下室，將車停好，並將鑰匙放在丑○○
    家桌子上」。乙○○及刑事組的人在ZVF-四○七機車置物箱
    取出槍枝「確實的時間應是三月二十九日，照片時間應是相
    機的問題。是製作我筆錄前。因為是我們事先講好再去作筆
    錄。先取完槍再作筆錄。乙○○還買便當給我吃」。伊第一
    次到警局時是九十年三月二十九日上午六七點，當時「有戊○○、己○○、子○○、甲○○在場，丑○○好像也有在現
    場」，並稱到當天將近中午時才製作第一次警訊筆錄，筆錄
    作到一半，有吃便當。到當天早上九至十點間才在刑事組長
    辦公室裡看到癸○○，當時壬○○還沒來等語。
(4)、被告辛○○於本院九十四年五月十九日審理時供稱：當晚開
    車的人是伊，開槍的是壬○○，槍枝放在伊機車置物箱是因
    「當時壬○○還沒抓到，警方先找到子○○，警方帶子○○
    去找到我，我當時都否認，乙○○問我是否壬○○開槍，我
    說不是我開槍的，乙○○說他有去查丑○○，汽車是我及壬○○開出，之後乙○○告訴我說癸○○有打電話進來，乙○○就與我溝通說要安排。之後癸○○進來，說要每月給我家
    人一萬元，福服刑時費用再另外寄，乙○○說條件說好了，
    槍要交出來，癸○○拿一把槍到警局，當時我與乙○○都在
    場，當時壬○○還沒進來，壬○○是在交完槍之後才進來。
    癸○○將槍交給乙○○，乙○○就擦槍，說沒有子彈，之後
    癸○○就回去拿一個類似玩具子彈」，「乙○○將放在牛皮
    紙袋的槍放在（機車）置物箱內，然後叫我比個手勢，之後
    叫拿V8的刑警拍」，又稱：「我與甲○○交情好，他每次都
    表示不想出來作證，因不想為家裡帶來困擾，怕得罪癸○○
    。甲○○是我拜託他，如有人要將錢轉給我家，由他轉交，
    錢是隔天（九十年三月三十日）癸○○交給甲○○，甲○○
    再送錢交給我姑姑，當時我奶奶及姑姑都在家。甲○○接見
    我時說癸○○有拿一萬元，他有拿給我奶奶」，並稱伊從小
    由伊奶奶及姑姑（黃滿）養大，甲○○於案發前從沒有拿錢
    給伊奶奶。有一次甲○○去看守所探視伊時轉述癸○○說「
    屁股拍拍，每個人都沒輸贏」，那次後就沒有送錢了，所以
    伊到地檢署偵訊時就翻供了。又稱張煦東（已歿）是伊國中
    同學，張煦東沒有拿槍枝及子彈給伊等語。又供稱槍的部分
    之前伊都沒有承認，「是乙○○說癸○○那天有打電話進來
    關心，他說癸○○正在打網球，之後乙○○向我溝通，我說
    等癸○○來見過面後，我才要給一個交待。約早上九時至十
    時間，癸○○進來，乙○○坐在旁邊，乙○○說我與壬○○
    出去就是共犯，乙○○就一直與我溝通，最後我主動與癸○○說，如果我擔罪，我家裡的生活他要幫我安置好，一直到
    我出來為止，癸○○提到每個月一萬元的事，乙○○就說一
    定會啦，每月一萬元不是很多，我、癸○○及乙○○三人就
    說好，癸○○就回去拿槍，我們又在警局聊天，乙○○就拿
    衛生紙在刑事組組長的辦公室擦拭槍枝，因沒有子彈，乙○○說有槍沒有子彈沒有辦法交待，癸○○回去，並帶壬○○
    及玩具槍子彈一起過來，我印象中是兩粒玩具槍子彈，是鎖
    螺絲的那種，乙○○擦拭槍枝後，問我槍枝要在那裡起獲，
    我回說我不知道，之後乙○○問我有無騎機車來，我說放在
    子○○家中庭，乙○○帶我前往，在離開警局前，乙○○是
    將槍放在牛皮紙袋，到達後，我以手打開置物箱，乙○○就
    將槍取出放下去，有一個拿V8的人叫我比一個槍放在那裡的
    手勢再拍下去，取完槍後就帶我回刑事組，我回去說我不可
    能有槍枝來源，所以才又找一個已死亡的國中同學張煦東，
    說槍是他寄放在我這裡」等語。
（三）、依上開證人與被告辛○○之供述交岔比對結果：
(1)、證人戊○○與己○○與壬○○並不熟識亦無過節，亦與被告
    辛○○不認識或有任何過節，其二人並無偏坦任何一方之必
    要，而證人戊○○與己○○均為新化鎮人，辛○○勢單力孤
    ，壬○○之父親癸○○則為新化鎮民代表會副主席，乙○○
    又擔任警職，如作證本件槍擊案是壬○○所為，實非對其二
    人有利，然證人戊○○與己○○仍然為上開對壬○○為不利
    之證述，應無搆陷可言。
(2)、證人甲○○證述與戊○○有一點恩怨，之前曾與戊○○吵架
    ，有一次在便利商店，戊○○拿酒瓶打伊頭部，伊有受傷之
    情節與證人戊○○證述曾與甲○○有互毆過之情節相符，又
    子○○是壬○○之朋友，曾被戊○○毆打，已據子○○證述
    如上所載，甲○○復為壬○○之朋友，壬○○知道上開情事
    ，不免產生本件槍擊恐嚇之動機。
(3)、證人黃滿（為辛○○之姑姑）之證述與被告辛○○之供述相
    符，甲○○雖證述辛○○遭羈押之隔天，伊有拿一萬元給他
    奶奶，當時辛○○的姑姑也有在場等語，惟其證稱該一萬元
    是伊自己拿出來的，則顯然與證人黃滿證述「他（甲○○）
    說辛○○叫他拿錢來，我問他為何有這筆錢，他說是辛○○
    做工領來，叫他送過來」之情形不符。又甲○○未能說出何
    以會送一萬元給辛○○之奶奶，且只有該一次之理由。再者
    ，甲○○送該一萬元之數目及時間恰好與辛○○所稱之其與
    癸○○約定之內容相符，顯然被告辛○○之供述及證人戊○○與己○○之證述被告辛○○與癸○○約定之情節非虛。
(4)、查證人戊○○、己○○、子○○、甲○○、丑○○均自九十
    年三月二十九日凌晨一時許或三時許即接受警詢，惟有被告
    辛○○及證人壬○○分別於九十年三月二十九日中午十二時
    十五分及中午十二時二十分才接受警詢，有警詢筆錄附卷可
    稽，此一情形亦與被告辛○○上開供述情節相符。
(5)、證人庚○○上開證言係證明是壬○○開槍，庚○○與辛○○
    及壬○○均不熟，亦無任何恩怨，其並未因其男友甲○○對
    壬○○為有利之證述，而為相同之附和，其所為證言當可採
    信，而其上開對壬○○不利之證述復與被告辛○○供述之情
    節相符，足見被告辛○○上開所辯非虛。
(6)、證人壬○○於九十年三月二十九日警詢時稱：「我看辛○○
    槍口是朝天空射擊」，其於本院九十四年二月二十五日審理
    時卻證稱：「他（辛○○）朝何處開槍我不知道」，顯然自
    相矛盾。其於檢察官偵查中證稱：「九十年三月二十八日晚
    上辛○○借車來，我開車載他，【半路上他看到認識之人，
    說很久沒看見他，叫我開快點，他要去跟他（上開認識之人
    ）打招呼】，我突然聽到碰一聲」及於於本院九十四年二月
    二十五日審理時證稱：「我與辛○○一同到丑○○家借車，
    辛○○載我一同坐車出發，他開丑○○的車後，由地下室開
    出到門口，我說我沒開過該車，換我開看看看，所以就由我
    開車載辛○○。【是辛○○告訴我，說戊○○及己○○是他
    朋友，要我追上去】」云云，此一證詞與證人戊○○及己○○均與辛○○不認識或有任何過節之證述不符，顯係壬○○
    之杜撰，自不足採信。
(7)、證人癸○○上開證稱當天沒有與乙○○談話或接觸，伊在警
    局沒有與辛○○、戊○○、乙○○接觸談話云云，顯與證人
    戊○○、己○○、乙○○之證述及辛○○之供述不符，自不
    足採信。
(8)、證人乙○○上開證稱「我們將辛○○帶回分局，在刑事組長
    辦公室訊問他，他起先不承認，我開導後才承認，於辛○○
    到分局一、二小時後去取槍，我們是在取槍後才製作筆錄」
    ，雖自稱係「開導」，然而事情之發展情節卻與辛○○上開
    詳細供述之情節相符，其所謂之「開導」顯不單純，若與其
    他證人證述之情節相比對，自屬辛○○之供述為可採。
(9)、辛○○之左右手並未驗出有火藥射擊殘跡特性金屬元素，有
    內政部警政署刑事警察局九十年四月二十六日刑鑑字第四五
    五四一號鑑驗通知書一紙附卷可稽，尚難證明辛○○有開槍
    之行為。
四、綜上所述，本件槍擊應是壬○○所為，而非被告辛○○所為
    ，被告辛○○辯稱槍非其所有及其未開槍應可採信。此外，
    復無其他積極證據足以證明被告辛○○有寄藏、持有槍、彈
    或開槍射擊之行為，其此部分不能證明有罪，自應為無罪之
    諭知。
據上論斷，應依刑事訴訟法第二百九十九條第一項前段、第三百
零一條第一項，刑法第三百零五條、第四十一條第一項前段、第
三十八條第一項第一款，罰金罰鍰提高標準條例第一條前段、第
二條，判決如主文。
本案經檢察官寅○○到庭執行職務
中　　華　　民　　國　九十四　　年 　六　月　二十三　 日
　　　　　　刑事第六庭審判長法　官  陳忠鎣
                            法　官  鍾邦久
                            法　官  林勝利
以上正本證明與原本無異。
如不服本判決，應於判決送達後十日內，向本院提出上訴狀。
　　　　　　　　　　　　　  書記官　陳怡吟
中　　華　　民　　國　九十四　　年 　六　月　二十三　 日
附錄本案論罪科刑法條：
中華民國刑法第三百零五條
以加害生命、身體、自由、名譽、財產之事，恐嚇他人致生危害
於安全者，處二年以下有期徒刑、拘役或三百元以下罰金。
